臺灣臺中地方法院刑事判決　　　　　　　 96年度易字第753號
公　訴　人　臺灣臺中地方法院檢察署檢察官
被　　　告　丙○○
選任辯護人　甲○○律師
上列被告因竊盜案件，經檢察官提起公訴（95年度偵字第27114
號），本院判決如下：
    主    文
丙○○竊盜，處有期徒刑陸月，如易科罰金，以新台幣壹仟元折
算壹日。
    事    實
一、丙○○素行不佳，有多次竊盜前科（均不構成累犯），猶不
    知悔改，竟意圖為自己不法所有，於95年9月14日19時30 分
    許，騎乘其所有之車牌號碼G3V-952號機車，至臺中市○○
    路及崇德九路口，見欣格聯合企業有限公司所有、由丁○○
    駕駛車牌號碼4892─LW號之小客貨車停放在該處，認有機可
    趁，以不明方式取下後車窗之整塊玻璃後（毀損部分未經告
    訴），竊取李春生所有、置於前開車輛後車廂之手提電腦1
    部（廠牌：華碩；型號：AV3；市價約：新台幣4萬元），隨
    即騎乘上開機車揚長而去，嗣經路人己○○目睹並記下車牌
    號碼G3V-952號後報警而循線查獲。
二、案經丁○○訴由臺中市警察局第五分局報告臺灣臺中地方法
    院檢察署檢察官偵查起訴。
    理    由
壹、程序方面：
    按被告以外之人，於偵查中向檢察官所為之陳述，除顯有不
    可信之情況外，得為證據，刑事訴訟法第159條之1第2項定
    有明文。而所謂不可信之情況，係指被告以外之人於陳述時
    之外在環境及情況而言，非指陳述內容之證明力。經查，證
    人己○○於偵查中所為之陳述，雖係被告以外之人於審判外
    之陳述，屬於傳聞證據，惟本院審酌其陳述係向檢察官為之
    ，且其陳述當時之外在環境及情況，並無顯有不可信之情況
    ，依前揭規定，應認證人己○○於前開偵查案件中之陳述，
    得為證據，而有證據能力。
貳、實體方面：
一、訊據被告矢口否認有前開竊盜犯行，辯稱：本件應係證人己○○指認錯誤，記錯車號，並經不知名之警員拍下被告之照
    片供證人己○○指認，造成錯誤印象，而車號G3V-952重機
    車可能遭人偽造或變造，被告若有心犯案，怎會騎乘自己所
    有之機車云云，經查：
(一)、95年9月14日19時30分許，欣格聯合企業有限公司所有、由
    丁○○駕駛之車牌號碼4892─LW號小客貨車停放在臺中市○○路及崇德九路口時，遭人以不明方式取下後車窗之整塊玻
    璃後，李春生所有、放置在後車廂之手提電腦1部（廠牌：
    華碩；型號：AV3；市價約：新台幣4萬）被竊走一情，業經
    證人丁○○於本院審理時證述明確（本院卷第41至第44頁、
    第51頁），並有照片6張在卷可參（警卷第15至第17頁）
(二)、前開手提電腦遭竊之過程，適經證人己○○目睹，據證人己○○於偵查中證述：其於95年9月14日晚上7點多，在崇德路
    及崇德九路口餐廳旁邊，看到有人身體趴進去車窗裡面，其
    看到之後，就騎過去那個地方，見他拿類似破壞車子的東西
    ，其因為好奇就掉頭看，並叫旁邊餐廳的員工出來看，他們
    出來看的時候，那個人就跑了，但他的機車上面有一個包包
    ，其有見到歹徒的體型、長相及膚色，歹徒當時沒有戴眼鏡
    ，平頭、壯壯的，身高不是很確定，歹徒就是警卷照片及在
    庭的被告，他騎的機車車牌號碼是G3V─952，其當時有特別
    記下這個號碼等語（偵查卷第10至第11頁、第17頁），核與
    證人己○○於本院審理時證述：「（問：你在何地目睹竊盜
    案？）我是隔一條崇德路看到，我往豐原方向那一邊，我看
    到是對向車道。」、「（問：看到什麼？）我第一眼就看到
    行竊者手伸進去車子裡面，身體貼著車子，因為車子是斜停
    放在路邊，車尾朝外。」、「（問：歹徒穿著？）短袖衣服
    、長褲，戴半罩式安全帽、有口罩。」、「（問：戴半罩式
    安全帽是否可以看到他的頭髮？）我從側面看，沒有辦法看
    到他的頭髮，他的鬢邊頭髮短短的。」、「（問：你既然沒
    有辦法看到他的頭髮，為何在偵查中說他是平頭？）因為我
    之前在相同的地點看到他很多次，在對向車道、正向車道都
    有看過。」、「（問：嫌犯戴安全帽為何知道他是平頭？）
    我是從側面看過去，他的頭髮短短的。」、「（問：你在警
    局指認時，警局如何讓你指認？）拿照片，就是被告坐在機
    車的照片。」、「（問：請求提示警卷內所附被告坐在機車
    上的照片供證人指認，偵訊時是否也是提供此照片供你指認
    ？）是。」、「（問：當時有無看到歹徒正面的臉？）有。
    」、「（問：看到的時候他是否有帶口罩、半罩式安全帽？
    ）對。」、「（問：你目擊竊盜時，有無看到車號？）有。
    」、「（問：你目擊的車號是否確定是Ｇ3Ｖ─952？）確定
    。」、「（問：為何之前會對此人有印象？）因為我之前看
    到他有行竊，我就跟他跟到裕毛屋那裡，但是他騎走後，我
    就沒有去管這些事情，這次我看到被竊的車子的車上還有東
    西，我認為歹徒可能還會再回來，我就在附近徘徊，歹徒有
    再回來，第二次我才進去餐廳叫服務生。」等語（本院卷第
    45至第50頁）並無二致。而車號Ｇ3Ｖ─952機車為被告所有
    ，平日多為其在使用，其妻僅偶爾騎乘，且在該段時間內復
    無機車失竊情形，亦經被告自承在卷（本院卷第54至第55頁
    ），復有車籍作業系統─查詢認可資料在卷可佐（警卷第21
    頁），故使用該機車之人，除被告之外，尚無其他男性。參
    以作案之歹徒雖於當時頭戴半罩式安全帽並戴口罩，惟證人
    己○○均曾以側面、背面及正面之角度見到該位歹徒，並騎
    車自其後尾隨一段時間，其所見歹徒之外形非僅憑驚鴻一瞥
    之初淺印象，其所為之指認可信度極高，應無遭警方照片誤
    導之可能，佐以證人己○○所指述歹徒之體態、髮型均與在
    庭之被告相似度甚高，證人己○○之證述及指認應屬真實可
    採。另依證人己○○前開證述，其並無見到被告破壞車窗之
    過程，且前開車窗係經整片取下，車內、車外均無玻璃碎片
    ，公訴意旨認係被告徒手打破車窗玻璃，此部分事實即屬有
    誤，附予敘明。
(三)、至證人即被告之妻戊○○於本院審理時雖證述：「（問：妳
    先生騎機車的配備為何？）戴全罩式安全帽、戴眼鏡，沒有
    戴口罩。」、「（問：妳先生每次出門你是否都知道？）知
    道。」、「（問：他到警局幾次是否知道？）因為我上班，
    所以我不知道這些事情。」、「（問：他去地檢署開過幾次
    庭是否知道？）我不知道。」、「（問：他同時間有幾付眼
    鏡再戴是否知道？）我不知道。但是他出門都會戴眼鏡。」
    等語（本院卷第52頁），然證人戊○○與被告並非24小時寸
    步不離，且被告出門時亦非均攜其同行，更遑論其清楚知悉
    被告每次騎乘機車出門在外之情形，故尚難以其前開證述即
    為被告有利之認定。
(四)、綜上所述，本件事證明確，被告前開辯解顯係卸責之詞，不
    足採信，其竊盜犯行應足認定。
二、核被告所為，係犯刑法第320條第1項之竊盜罪。爰審酌素行
    非佳，已有多次竊盜前科，仍不思悔改，本次再度為一己私
    利，竟起貪念竊取他人之物，犯罪手段尚稱平和，所竊之物
    尚未返還，至今未賠償被害人，犯後否認犯行，態度非佳及
    等一切情狀，量處如主文所示之刑，並諭知易科罰金之折算
    標準。
據上論斷，應依刑事訴訟法第299條第1項前段，刑法第320條第
1項、第41條第1項前段，刑法施行法第1條之1，判決如主文。
本案經檢察官乙○○到庭執行職務。
中　　華　　民　　國　　96　　年　　4 　　月　　11　　日
                  刑事第四庭    審判長法  官   林宜民
                                      法  官   林學晴
                                      法  官   柯雅惠
上正本證明與原本無異。
如不服本判決，應於送達後十日內向本院提出上訴狀（須附繕
本），上訴於台灣高等法院台中分院。
                                      書記官   蕭榮峰
中　　華　　民　　國　　96　　年　　4 　　月　　11　　日
附錄論罪科刑法條
刑法第320條第1項：
意圖為自己不法之所有或第三人不法之所有，而竊取他人之動產者
，為竊盜罪，處五年以下有期徒刑、拘役或五百元以下罰金。
